【裁判字號】    91,易,298
【裁判日期】    920321
【裁判案由】    違反電信法
【裁判全文】
臺灣士林地方法院刑事判決                          九十一年度易字第二九八號
    聲  請  人  臺灣士林地方法院檢察署檢察官
    被      告  甲○○
                乙○
右列被告因違反電信法案件，經檢察官聲請以簡易處決處刑（九十年度偵字第一０六
六八號），本院認不宜以簡易判決處刑（九十一年度簡字第八三號），改依通常程序
審理，及移
一年度毒偵字第二００三號、三四四七號、二三二五號、九十二年度毒偵字第四一號
），判決如左：
    主  文
甲○○、乙○共同連續未經許可擅自設置電臺發送九千赫至三百秭赫之射頻信息，致
干擾無線電波之合法使用，均處有期徒刑參月，如易科罰金均以參佰元折算壹日。
扣案如附表一、二所示之物，均沒收。
    事  實
一、乙○、甲○○均明知電台須經電信主管機關交通部許可始得設置，並須經審驗合
    格發給執照方得使用，竟未經許可，基於共同概括犯意之聯絡，自民國九十年六
    月四日起，未經交通部核准，在台北縣三重市○○路四六號三樓成立播音室，擅
    自違法設置「新台北廣播電台」，且向綽號「阿福」姓名不詳之成年男子，購買
    射頻器材，並使用不知情之朱金龍所申請之○二—00000000號電話接受
    民眾叩應，在該址三樓屋頂，擅自使用超高頻之四八一點二兆赫頻率（此部分未
    干擾合法使用者），將電台節目傳送至台北市○○區○○路臨一五八之二號房屋
    後方土地上之發射機，該土地係乙○向明知前情，與其有犯意聯絡之甲○○所承
    租，再由該發射機，將廣播節目內容發送至向甲○○租用之臺北市○○區○○路
    臨一五八之二號轉播站，再轉成ＦＭ９４‧０ＭＨＺ，以新臺北廣播電台為臺呼
    ，播放予臺北地區民眾現場扣應點歌，未經許可擅自設置電台發送九千赫至三百
    秭赫之射頻信息，致干擾合法設立之ＦＭ９３‧７寶島客家電臺接收，嗣電信警
    察隊第一中隊於九十年六月十四日至台北市○○區○○路一五八之二號，搜索扣
    得ＵＨＦ接收器、功率放大器、放大器各一台、ＳＴＬ天線、天線各一支，其後
    台北市政府警察局大安分局警員，於九十年九月二十六日下午三時許（簡易處刑
    書誤載為九月二十七日），復持搜索票至市○○區○○路臨一五八號之二號執行
    搜索，並扣得發射機、激勵器、ＵＨＦ接收器各一台、電源供應器三台、天線一
    組及ＵＨＦ天線一支等物。乙○、甲○○等遭查獲後，仍承前之概括犯意，再度
    以相同之播音室、發射器，以九四點零兆赫之射頻訊息（即ＦＭ９４‧０ＭＨｚ
    ），以「新台北廣播電台」對外播送，致干擾合法使用ＦＭ９３‧７ＭＨｚ之「
    寶島客家電台」，經「寶島客家電台」陳情後，內政部警政署電信警察隊第一中
    隊即於九十年十二月十三日，持搜索票至台北縣三重市○○路四六號、台北市○
    ○區○○路臨一五八之二號房屋後方土地執行搜索，並扣得混音器、卡座（ＲＳ
    ─ＴＲ５３５）、卡座（ＣＴ─Ｗ５０３Ｒ）、ＳＴＬ發射機、ＵＨＦ接收器、
    激勵器、功率放大器各一台、電源供應器三台及天線一組等物。
二、甲○○於九十年六月間將台北市○○區○○路臨一五八之二號房屋後方土地，出
    租與乙○設置發射機後，復承前之概括犯意，於九十年九月十二日起，另將該土
    地出租與其有犯意聯絡之孟憲雲（另案經檢察官聲請簡易判決處刑），孟憲雲即
    在甲○○所有之土地上，設置激勵器、發射器、ＵＨＦ接收機、天線、電源供應
    器各一台等物，並未經許可，以前揭器材，擅自設立電台對外發射九三點四兆赫
    之射頻訊息（即ＦＭ９３‧４ＭＨｚ，此頻率介於九千赫至三百秭赫間），全日
    播放音樂，致干擾合法使用一二五點五兆赫頻率之民用航空局飛航服務總台台北
    區台大囤山助航設備台之電波，嗣大屯山助航設備台申告後，經內政部警政署電
    信警察隊第一中隊警員於九十年九月二十六日持搜索票至台北市○○區○○路臨
    一五八之二號執行搜索，並扣得前揭孟憲雲設置之發射器材等物，始知上情。
三、案經台北市政府警察局大安分局報請臺灣士林地方法院檢察署檢察官偵查聲請簡
    易判決處刑，及移送併審理，本院改依通常程序審理。
    理  由
一、右揭事實，業據被告乙○、甲○○於本院審理時坦承不諱，且被告乙○、甲○○
    違法使用９４‧○ＭＨｚ頻率之「新台北廣播電台」確已干擾合法使用ＦＭ９３
    ‧７ＭＨｚ頻率之「寶島客家電台」等情，有交通部電信總局北區監理站非法電
    台及電波干擾處理報告表、電話受理非法電台及電波干擾記錄單、錄音內容說明
    、干擾測試報告等在卷可證，被告乙○曾先後遭警查獲三次，分別有發射機、激
    勵器、ＵＨＦ接收機、電源供應器、天線及混音器、卡座、ＳＴＬ發射機、電源
    供應器、ＵＨＦ接收器、激勵器、功率放大器、天線等物扣案足憑。另被告甲○
    ○另坦承有將土地出租與被告孟憲雲等情屬實，且被告孟憲雲違法使用之ＦＭ９
    ３‧４ＭＨｚ頻率，致干擾合法使用一二五點五兆赫頻率之民用航空局飛航服務
    總台台北區大屯山助航設備台之電波等情，業據證人陳華影於偵查中證述在卷，
    並有交通部電信總局北區監理站電話受理非法電台及電波干擾紀錄單、航管無線
    電波道干擾報告表、大屯山助航台干擾處理報告表在卷可證，復有孟憲雲設置之
    激勵器、發射器、ＵＨＦ接收機、天線、電源供應器各一台等物扣案足憑，足證
    被告自白與事實相符，是本件事證明確，被告犯行堪以認定。
二、被告乙○、甲○○未經許可，擅自設置電台發送九四點０兆赫之介於九千赫至三
    百秭赫之射頻信息，致干擾ＦＭ９３‧７寶島客家無線電波之合法使用，核其所
    為係犯電信法第五十八條第一項之罪；又被告乙○、甲○○非經交通部核淮，擅
    自使用無線電頻率四八一點二兆赫，未干擾無線電波之合法使用，核其等所為係
    違反電信法第四十八條第一項之規定，應依同法第五十八條第三項規定處斷。被
    告乙○、甲○○二人就前開之罪，有犯意聯絡及行為分擔，應成立共同正犯。被
    告乙○、甲○○設立電台後以上述兩種發射頻率對外發送，觸犯構成要件不相同
    之罪名，為想像競合犯，應從一重依上開電信法第五十八條第一項之罪處斷；被
    告甲○○另未經許可，擅自設置電台對外發射九三點四兆赫之射頻訊息，致干擾
    合法使用一二五點五兆赫頻率之民用航空局飛航服務總台台北電台發送，核其所
    為係犯電信法第五十八條第一項之罪，此部分之罪，被告甲○○與孟憲雲間，有
    犯意聯絡及行為分擔，應成立共同正犯。簡易處刑書意旨雖僅論及被告乙○、甲
    ○○於九十年九月二十七日被查獲之犯行，惟就併案部分其餘被查獲之犯行及被
    告乙○、甲○○所犯電信法第五十八條第三項之罪部分與起訴有罪部分有連續犯
    或想像競合犯之裁判上一罪之關係，且由到庭實行公訴之檢察官在審理中，以言
    詞陳述起訴事實，並於辯論時述及在案，本院自應一併審理，併此敘明。被告乙
    ○、甲○○二人多次違反電信法犯行，時間緊接，方法相同，觸犯構成要件相同
    之罪名，顯係基於概括犯意為之，依連續犯規定論以一罪，並均依法加重其刑。
    爰審酌被告犯罪之動機、目的、手段、其品性及智識程度、犯罪所生之危害，及
    其犯罪後坦承犯行、顯有悔意之態度等一切情狀，均量處如主文所示之刑，並均
    諭知易科罰金之折算標準，以示懲儆。
三、扣案如附表一所示之電信器材一批，係被告乙○與甲○○共同違反電信法第五十
    八條第一項之電信器材；扣案附表二所示之電信器材一批，係被告甲○○與共犯
    孟憲雲共同違反電信法第五十八條一項之電信器材，不問屬於犯人與否，均應依
    電信法第六十條規定宣告沒收。
據上論斷，應依刑事訴訟法第四百五十二條、第二百九十九條第一項前段、電信法第
五十八條第一項、第三項、第六十條、刑法第十一條、第二十八條、第五十六條、第
五十五條、第四十一條第一項前段，罰金罰鍰提高標準條例第二條，判決如主文。
本案經檢察官鄭世揚到庭執行職務。
中      華      民      國    九十二    年      三      月    二十一    日
                                      臺灣士林地方法院刑事第四庭
                                          法  官  王  俊  雄
右正本證明與原本無異。
如不服本件判決，得自判決送達之日起十日內，向本院提起上訴。
                                          書記官  許  秋  莉
中      華      民      國    九十二    年      三      月    二十六    日
附錄本判決論罪科刑依據之法條：
電信法第五十八條：
  本法施行六個月後，擅自設置或使用電臺發送九千赫至三百秭赫之射頻信息，致干
  擾合法通信經警告仍不改正者，處六個月以下有期徒刑、拘役或科或併科新臺幣三
  十萬元以下罰金。影響飛航安全者依公共安全罪加重處罰。
  違反第四十六條第三項規定設置或使用廣播電臺發送射頻信息，或違反第四十八條
  第一項規定擅自使用或變更無線電頻率致干擾通信者，依前項之規定處斷。
電信法第六十條：
  犯第五十六條至第五十八條之罪者，其電信器材，不問屬於犯人與否，沒收之。
附表一：
    ＵＨＦ接收器參台、功率放大器貳台、放大器壹台、ＳＴＬ天線貳支、天線參組
    、發射機壹台、ＳＴＬ發射機壹台、激勵器貳台、ＵＨＦ接收器貳台、電源供應
    器陸台、ＵＨＦ天線壹支、混音器壹台、卡座（ＲＳ─ＴＲ５３５）壹台、卡座
    （ＣＴ─Ｗ５０３Ｒ）壹台。
附表二：
    激勵器、發射器、ＵＨＦ接收機、天線、電源供應器各壹台。


司法院資訊處製作；財團法人民間司法改革基金會備份。
